【裁判字號】    98,交易,522
【裁判日期】    981214
【裁判案由】    過失傷害
【裁判全文】
臺灣臺北地方法院刑事判決             98年度交易字第522號
公  訴  人  臺灣臺北地方法院檢察署檢察官
被      告  丙○○
上列被告因過失傷害案件，經檢察官提起公訴（九十八年度偵字
第一五七五五號），被告於準備程序中先就被訴事實為有罪之陳
述，經本院告以簡式審判之旨，並聽取當事人之意見後，本院合
議庭裁定行簡式審判程序，判決如下：
    主  文
丙○○因過失傷害人，處拘役肆拾日，如易科罰金，以新臺幣壹
仟元折算壹日，緩刑貳年。
    事  實
一、丙○○於民國97年11月4日上午9時50分，駕駛車牌號碼9D-6
    223號自用小客車沿臺北市○○區○○路423巷8弄由西往東
    方向行駛，途經臺北市○○區○○路423巷8弄與臺北市○○
    區○○路交岔口欲左轉松仁路時，本應注意汽車行近行人穿
    越道前，應減速慢行，遇有行人穿越時，無論有無交通警察
    指揮或號誌指示，均應暫停讓行人先行通過，並應注意車前
    狀況，隨時採取必要之安全措施，且無不能注意之情事，竟
    疏未注意，貿然左轉松仁路，致撞及由西往東方向行走於橫
    跨松仁路行人穿越道上之行人甲○○，甲○○因而受有左足
    第一足趾開放性骨折合併指甲斷裂之傷害（後其因非本案之
    因素於98年7月4日死亡），嗣於員警前往現場處理時，丙○
    ○在場並當場向處理之員警承認肇事自首而接受裁判之意。
二、案經甲○○委由乙○○訴由臺北市政府警察局信義分局報告
    臺灣臺北地方法院檢察署檢察官偵查起訴，丙○○於準備程
    序進行中就被訴事實為有罪之陳述，經合議庭裁定改行簡式
    審判程序。
    理  由
一、上揭事實，業據被告丙○○迭於警詢時、偵查中檢察官訊問
    時及於本院準備程序中、審理時供承不諱（見臺灣臺北地方
    法院檢察署《下稱臺北地檢署》98年度偵字第15755號卷第
    8頁至第10頁、第37頁至第39頁、本院卷第13頁至第14頁反
    面、第17頁至第18頁、第27頁至第31頁反面），且經告訴代
    理人乙○○於警詢時及偵查中指訴歷歷（見同上偵查卷第5
    頁至第7頁、第27頁至第31頁反面），復有道路交通事故現
    場圖、道路交通事故當事人登記聯單、道路交通事故調查報
    告表、車損及事故現場照片三紙等件（見同上偵查卷第16頁
    至第20頁）在卷可佐。而告訴人甲○○確係因本件事故受有
    左足第一足趾開放性骨折合併指甲斷裂之傷害乙情，亦有臺
    北醫學大學附設醫院98年1月13日診斷證明書（見同上偵查
    卷第12頁）在卷足憑，是被告之行為與告訴人所受傷害間，
    自有相當因果關係，此情已足認定。是依上開補強證據已足
    資擔保被告於偵查中及本院審理時所為之上開任意性自白具
    有相當程度之真實性，而得確信被告前述自白之犯罪事實確
    屬真實，從而依刑事訴訟法第一百五十六條第一項及同條第
    二項規定，自得依被告前述自白及該補強證據認定被告確有
    為前述過失傷害之犯行，本件事證明確，被告之犯行堪以認
    定。
二、核被告所為，係犯刑法第284條第1項前段之過失傷害罪。查
    被告肇事後，於具有偵查職務之公務員即員警據報前往現場
    處理時，尚不知肇事者姓名，被告在場隨即主動承認為肇事
    者，並不逃避裁判等情，業據被告供陳在卷，並有臺北市○
    ○○○○道路交通事故當事人登記聯單乙件在卷可稽，是被
    告已符合自首之要件，斟酌其所為，依刑法第62條前段之規
    定減輕其刑。爰審酌被告疏於注意行車安全，過失肇事致使
    告訴人甲○○受傷，然犯後已與本院準備程序中與告訴人達
    成和解，此有本院98年11月16日準備程序筆錄在卷可稽，且
    被告坦承犯行，態度良好，暨其無前科之良好素行、生活狀
    況、過失之情節輕重、告訴人傷勢輕重，告訴代理人係因告
    訴人已歿而無法撤回本件告訴等一切情狀，量處如主文所示
    之刑，並諭知易科罰金之折算標準。末查被告未曾因故意犯
    罪受有期徒刑以上刑之宣告，此有臺灣高等法院被告前案紀
    錄表在卷可按，其因一時疏失，致罹刑典，經此教訓應能知
    所警惕而無再犯之虞，本院綜核其個人與家庭環境暨被告已
    與告訴人和解，且檢察官及告訴代理人均於本院審理時表示
    同意給予被告緩刑之意各情，認其所受之刑之宣告以暫不執
    行為適當，爰併諭知緩刑2年，以啟自新。
據上論斷，應依刑事訴訟法第273條之1第1項、第299條第1項前
段，刑法第284條第1項前段、第62條前段、第41條第1項前段、
第74條第1項第1款，刑法施行法第1條之1第1項、第2項前段，判
決如主文。
本案經檢察官林怡君到庭執行職務。
中    華    民    國    98    年    12    月    14    日
                  刑事第五庭    法  官  鄭昱仁
上正本證明與原本無異。
如不服本判決應於收受送達後10日內向本院提出上訴書狀，並應
敘述具體理由；其未敘述上訴理由者，應於上訴期間屆滿後20日
內向本院補提理由書（均須按他造當事人之人數附繕本）「切勿
逕送上級法院」。告訴人或被害人如對於本判決不服者，應具備
理由請求檢察官上訴，其上訴期間之計算係以檢察官收受判決正
本之日期為準。
                                書記官  宋德華
中    華    民    國    98    年    12    月    14    日
附錄本案論罪科刑法條：
中華民國刑法第284條
（過失傷害罪）
因過失傷害人者，處6月以下有期徒刑、拘役或5百元以下罰金，
致重傷者，處1年以下有期徒刑、拘役或5百元以下罰金。
從事業務之人，因業務上之過失傷害人者，處1年以下有期徒刑
、拘役或1千元以下罰金，致重傷者，處3年以下有期徒刑、拘役
或2千元以下罰金。

司法院資訊處製作；財團法人民間司法改革基金會備份。
